臺灣板橋地方法院民事判決　九十二年度訴字第二○九三號
　　原　　　告　甲○○
　　訴訟代理人　戴銀生律師
　　被　　　告　乙○○
右當事人間請求侵權行為損害賠償事件，經本院刑事庭裁定移送民事庭（九十二年度
附民字第一二五號刑事附帶民事訴訟裁定），本院於中華民國九十二年十二月三十一
日言詞辯論終結，本院判決如左：
    主      文
被告應給付原告新臺幣參拾萬元及自民國九十二年三月二十一日起至清償日止，按週
年利率百分之五計算之利息。
原告其餘之訴駁回。
訴訟費用由被告負擔十分之三，餘由原告負擔。
本判決於原告勝訴部分得假執行。
原告其餘假執行之聲請駁回。
    事實及理由
一、原告起訴主張：被告意圖為自己不法之所有，於民國八十八年五月十八日上午九
    時二十分許，在台北縣中和市原告之住宅後方加蓋廚房外之防火巷內，以不詳之
    器械撬壞原告之夫在鋁氣窗上加鑄之鐵條後，未經許可打開氣窗攀爬而徒手侵入
    原告住宅，竊取原告置於客廳之背包一只【內有現金新臺幣（下同）一萬餘元、
    手鐲一個、戒指二個、提款卡及支票簿等物】，得手後見原告在房間內酣睡中，
    竟臨時基於妨害自由之犯意，自浴室內取來白色毛巾幪住臉部，及自屋內取得塑
    膠軟管綁住原告雙腳，正綑綁之際將原告驚醒，原告即以腳踢中被告腹部，被告
    因而雙手撲向原告之腹部，經原告大聲呼叫，被告又以手摀住原告嘴巴阻止原告
    呼救並因而抓傷原告臉部，而以此強暴方法妨害原告自由行動之權利，被告旋欲
    取走原告所有之上開女用背包，惟又恐原告自後追趕，因而將已得手之背包棄置
    於原告住宅後方廚房門後而匆忙逃逸，被告所犯以強暴妨害人行使權利罪，業經
    第一審判決在案。被告所為，業已構成侵權行為，爰依侵權行為法則，請求被告
    應給付原告一百萬元，及自起訴狀繕本送達被告之翌日即九十二年三月二十一日
    起至清償日止按週年利率百分之五計算之利息，並陳明願供擔保，請准宣告假執
    行等語。
二、被告則以：以被告之身材無法進入原告之住家，亦未綁住原告之雙腳云云。是以
    ，原告之訴，為無理由，應予駁回云云，資為抗辯。
三、得心證之理由：
（一）原告主張遭被告侵入住宅後，妨害其自由之事實，業據提出臺灣板橋地方檢察
      署九十一年度偵字第一四七五五號起訴書影本一件為證（九十二年度附民字第
      一二五號卷第三至五頁），被告否認有前開妨害自由行為，並辯稱：以伊之身
      材無法進入原告之住家，亦未綁住原告之雙腳云云。惟查，被告意圖為自己不
      法之所有，於八十八年五月十八日上午九時二十分許，在台北縣中和市原告之
      住宅後方加蓋廚房外之防火巷內，以不詳之器械撬壞原告之夫在鋁氣窗上加鑄
      之鐵條後，未經許可打開氣窗攀爬而徒手侵入原告住宅，竊取原告置於客廳之
      背包一只【內有現金新臺幣（下同）一萬餘元、手鐲一個、戒指二個、提款卡
      及支票簿等物】，得手後見原告在房間內酣睡中，竟臨時基於妨害自由之犯意
      ，自浴室內取來白色毛巾幪住臉部，及自屋內取得塑膠軟管綁住原告雙腳，正
      綑綁之際將原告驚醒，原告即以腳踢中被告腹部，被告因而雙手撲向原告之腹
      部，經原告大聲呼叫，被告又以手摀住原告嘴巴阻止原告呼救並因而抓傷原告
      臉部，而以此強暴方法妨害原告自由行動之權利，被告旋欲取走原告所有之上
      開女用背包，惟又恐原告自後追趕，因而將已得手之背包棄置於原告住宅後方
      廚房門後而匆忙逃逸。被告因連續毀越安全設備竊盜及以強暴妨害人行使權利
      ，經本院九十一年度訴字第一八九六號刑事判決分別判處一年二月、六月，並
      定其應執行有期徒刑二年等情，有該刑事案卷影本及該刑事判決檢索資料各一
      件附卷可稽。被告空言置辯，並未舉證以實其說，殊難採信。自堪信原告之主
      張為真正。
（二）按因故意或過失不法侵害他人之權利者，負損害賠償責任，故意以背於善良風
      俗之方法加損害於他人者亦同。又不法侵害他人之身體、健康、名譽、自由、
      信用、隱私、貞操或不法侵害其他人格法益而情節重大者，被害人雖非財產上
      之損害，亦得請求賠償相當之金額；民法第一百八十四條第一項、第一百九十
      五條第一項定有明文。被告侵入原告之住宅，見原告在房間內酣睡中，竟自浴
      室內取來白色毛巾幪住臉部，及自屋內取得塑膠軟管綁住原告雙腳，正綑綁之
      際將原告驚醒，原告即以腳踢中被告腹部，被告因而雙手撲向原告之腹部，經
      原告大聲呼叫，被告又以手摀住原告嘴巴阻止原告呼救並因而抓傷原告臉部，
      而以此強暴方法妨害原告自由行動之權利等情，已如前述，自屬侵害原告之自
      由權，原告精神上受有痛苦甚明，並足使原告感到不堪，原告請求被告給付慰
      撫金，依首揭說明，為有理由，應予准許。
（三）精神慰撫金之審核：按慰撫金之賠償其核給之標準固與財產上損害之計算不同
      ，然非不可斟酌雙方身分資力與加害程度，及其他各種情形核定相當之數額，
      最高法院著有五十一年台上字第二二三號判例可資參照。本院斟酌原告畢業於
      臺灣省立頭城商職高中部，現為「允勝科技有限公司」負責人，年收入約三十
      餘萬元，此有畢業證書影本、營利事業登記證影本、薪資扣繳明細表影本各一
      紙在卷可參，被告為國中畢業，係從事水泥工工作，日薪一千六百元（參見本
      院卷第三十五頁）等兩造之身分、地位、經濟能力及被告侵入原告住宅，乘原
      告酣睡之際對原告為前開行為，致使原告心生恐懼之程度，認應以賠償原告三
      十萬元為適當。
（四）綜上所述，原告依侵權行為損害賠償法則請求被告賠償三十萬元之精神慰撫金
      ，及自起訴狀繕本送達翌日即九十二年三月二十一日起至清償日止，按週年利
      率百分之五計算之利息，洵屬正當，應予准許，逾此部份之請求，應予駁回。
五、本判決第一項所命給付金額為三十萬元，未逾五十萬元，應依民事訴訟法第三百
    八十九條第一項第五款之規定，依職權宣告假執行。至於原告其餘敗訴部分，其
    假執行之聲請因訴之駁回而失所附麗，應予駁回。
六、本件事實已臻明確，兩造其餘攻擊防禦方法及證據經予審酌，核與判決結果不生
    影響，爰不再逐一論述，併此敘明。
七、訴訟費用之負擔：民事訴訟法第七十九條，判決如主文。
中　　　華　　　民　　　國　　九十三　　年　　　一　　　月　　 十四　 　日
                                臺灣板橋地方法院民事第二庭
~B法　官　徐福晉
右正本證明與原本無異。
如不服本判決，應於判決送達後廿日內，向本院提出上訴狀。
中　　　華　　　民　　　國　　九十三　　年　　　一　　　月　　 十四　　 日
~B書記官　張玉如
